臺灣高等法院刑事判決
108年度上訴字第3792號
上  訴  人  臺灣基隆地方檢察署檢察官
被      告  褚潘盛  
選任辯護人  劉政杰律師
上列上訴人因被告違反藥事法案件，不服臺灣基隆地方法院107 
年度訴字第663號，中華民國108年10月1日第一審判決（起訴案
號：臺灣基隆地方檢察署107年度偵字第577號），提起上訴，本
院判決如下：
    主  文
上訴駁回。
    理  由
一、本案經本院審理結果，認第一審諭知被告褚潘盛無罪，核無
    不當，應予維持，並引用第一審判決書記載之無罪理由（如
    附件）。另更正如下：原判決理由欄四㈣⒎⑴第4行起「當天現
    場我有看到方皓有施用藥物」，應更正為「當天現場我沒有
    看到方皓有施用藥物」；原判決理由欄四㈣⒎⑶③第1行「有看
    到方皓或是被告在施用藥物」，應更正為「沒有看到方皓或
    是被告在施用藥物」。
二、檢察官上訴意旨略以：
  ㈠被害人方皓死前所殘留體內之藥物必是最近所施用，且其於
    民國105年7月17日凌晨2時許，出現雙腳抽筋、胸悶心悸、
    並開始胡言亂語之後送醫，至同日晚間7時19分許死亡，其
    經解剖送驗胃內容物仍留有尚未消化之MDA、MDMA、PMA、4-
    Fluoroamphetamine、Ethylone等內容物，此與被告在手機
    通訊軟體Line上之「Faded」群組自承：「怪我？他自己跟
    我要」之情事時即105年7月17日上午3時46分，有時空上之
    密接性，是被害人體內之藥物當係被告所提供無訛。
  ㈡另參以證人王睿騰於偵訊及原審審理時均證稱：我有接到陳
    妍岑的電話，被告說如果傳出去誰給被害人毒品的話，被告
    就會把所有用藥的人都供出來等語，且證人祁文皓亦於偵查
    與原審審理時證稱：陳妍岑被威脅很害怕後，她打給另一名
    證人王睿騰，她跟他說，「紅毛」（按即被告）拿毒品給被
    害人時，陳妍岑就在旁邊，被害人有問陳妍岑，妳要嗎？被
    告告訴陳妍岑說，如果方媽（按即被害人之母）要告被告，
    被告就要把這句話供出來，陳妍岑當時很害怕等語，證人陳
    妍岑亦於偵查中時證稱：被告確實有打電話給我，不算是威
    脅等語，於原審審理時亦證稱：確實有打電話給證人王睿騰
    等語，足堪認定被告確有試圖影響證人陳妍岑證詞等情。按
    經驗法則，若被告不認為被害人之死亡係其所提供之藥物所
    致，何需在案發後試圖影響相關證人之證詞，是被告若非認
    為被害人體內之藥物係其所提供，又何必試圖影響他人之證
    詞？
  ㈢本件案發後，固有採集被告頭髮送驗，惟此採集之時點已與
    被害人105年7月17日晚間7時19分許死亡時不同，被告身上
    之藥物仍可能繼續因時間的經過而代謝，被害人死時所驗得
    之完整毒品反應，與被告所驗得之毒品反應，即有不一致之
    可能性，惟此亦可能係PMA、4-Fluoroamphetamine、Ethylo
    ne等成分，因代謝後，即無從經現行科技而驗得，被告身上
    頭髮既留有MDA、MDMA之反應，已與被害人身上所殘留之毒
    品反應有部分之合致，在無積極證據證明被害人確有在生前
    服用其他藥物時，即堪認定被害人所施用之毒品係來自於被
    告，原審僅以被害人身上之毒品反應與被告身上之毒品反應
    不同，即認定被害人生前服用之禁藥非由被告所提供，尚嫌
    速斷。
  ㈣本案原審固存疑被害人有施用其他毒品之可能性，惟即便如
    此，被告所提供前開之禁藥亦與被害人死亡間存在因果關係
    ，尚不能僅以被害人有施用其他毒品之可能性，即當然排除
    此與被告所提供前開禁藥與被害人死亡之因果關係，原審僅
    以被害人有施用其他毒品之可能性，即否定被告提供禁藥之
    行為致被害人死亡等情，亦有未恰。
三、然依下列說明，檢察官上訴理由並不足採：
  ㈠按犯罪事實之認定，應憑證據，如未能發現相當證據或證據
    不足以證明被告犯罪時，自不能以推測或擬制之方法，以為
    裁判之基礎。而證據之取捨與證據之證明力如何，均屬事實
    審法院得自由裁量、判斷之職權；茍其此項裁量、判斷，並
    不悖乎通常一般人日常生活經驗之定則或論理法則，又於判
    決內論敍其何以作此判斷之心證理由者，即不得任意指摘其
    為違法（最高法院105年度台上字第1647號判決意旨參照）
    。原審斟酌取捨被告之供述、證人A1、A2、A3、A4、祁文皓
    、王睿騰、陳妍岑、孫珮瑀之證述、高雄醫學大學附設中和
    紀念醫院105年7月17日診字第1050717031號診斷證明書、疑
    非病死病歷摘要報告、急診病歷、高雄市立大同醫院急診一
    般病歷、臺灣高雄地方檢察署檢驗報告書、相驗屍體證明書
    、法務部法醫研究所105年9月1日法醫研究所(105)醫鑑字第
    1051102833號解剖報告書暨鑑定報告書、被告手機通訊軟體
    Line上之「Fucking…P」及「Faded」群組翻拍照片、法務部
    調查局105年11月3日調科壹字第10503357300號鑑定書等卷
    內證據，已詳為說明：綜觀證人A1、A2、A3、A4、祁文皓、
    孫珮瑀等人之證言，可知其等並未親自見聞被告轉讓本案致
    死禁藥給被害人之情事，而均係聽聞自他人，無足作為不利
    被告之認定。再者，依上揭Line群組內容及證人A3證述其以
    暱稱「P」於案發後與被告之對話內容，依常理判斷，被告
    應有轉讓一定之藥物給被害人，被告辯稱並無轉讓任何藥物
    給被害人云云，與事證不合，固不足採信。然證人A3並未實
    際見聞被告給被害人之藥物係搖頭丸，而被告否認此情，自
    難遽認被告所轉讓之藥物即係搖頭丸。況被告於案發後經警
    採集之頭髮送驗後，檢出含有第二級毒品MDA及MDMA等搖頭
    丸成分，此有前揭法務部調查局鑑定書可佐，與被害人血液
    檢驗結果含有濫用藥物包括MDA、MDMA、PMA、4-FMA及Ethyl
    one等毒品成分並不相同，依常理判斷，倘2人於「黑派對」
    中施用相同禁藥，則檢驗結果理應相同，則本件檢驗結果既
    不相同，被害人所施用之毒品是否來自被告所轉讓，則有合
    理可疑。抑且，被害人在案發前即有施用毒品之情形，且在
    參加上揭派對前一天亦有施用毒品之情，分據證人孫珮瑀、
    A3證述在卷，且依證人王睿騰所證，被害人於案發當日抵達
    上揭派對現場後，因被害人朋友很多，所以與證人王睿騰各
    自找朋友玩，則被害人體內驗得之毒品成分，亦無法排除係
    在案發前施用，或在上揭派對現場自被告以外之人取得，或
    係其本身攜帶毒品至現場，此由證人陳妍岑始終證稱是被害
    人在前揭派對現場單獨詢問其有無毒品之需要益明。從而，
    被害人致死原因之禁藥是否來自被告，更有合理可疑。至被
    告頭髮檢出含有前揭禁藥成分，雖與被害人其中所檢出之MD
    A及MDMA成分相同，然被告之檢驗結果僅能證明被告於採驗
    前有施用含該等成分毒品之事實，無法證明被告施用之確切
    時間為何，此經上揭法務部調查局鑑定書釋明在卷，自不能
    逕認被告施用搖頭丸之時間確係在其參加上揭派對之時，且
    縱令被告於上揭派對確有施用搖頭丸，亦無從逕以推論被告
    即有轉讓搖頭丸給被害人之行為，蓋在毒品派對上通常有多
    人會販售或轉讓毒品給參加派對之人施用，故被告之頭髮檢
    驗報告亦無足為不利被告之認定等旨，因而認檢察官所舉之
    證據尚未達於使通常一般人均不致有所懷疑，而得確信其起
    訴之犯罪事實為真實之程度，遂以起訴之證據不能證明被告
    確有本件轉讓禁藥致死犯行，而為被告無罪之諭知，其所為
    論斷從形式上觀察，難認有違背經驗法則、論理法則，或有
    其他違背法令之情形，自不容任意指為違法。檢察官徒以上
    揭二㈠所示情詞，指稱被告上揭Line群組之對話內容與被害
    人送醫、死亡之時間具有時空上之密接性，故被害人體內之
    藥物當係被告所提供云云，無非係置原判決上揭已明確論斷
    說明之事項於不顧，然並未提出其他積極證據以實其說，僅
    仍就相同之事證為相異之評價，再執陳詞反覆爭執，自非可
    採。
  ㈡證人王睿騰於偵查中雖證稱：在自強派出所時，我有接到陳
    妍岑打來的電話，說被告說如果傳出去是誰給被害人毒品的
    話，被告會把所有有用藥的人都供出來等語（偵查卷一第12
    3頁），然此業經證人陳妍岑於偵查中證稱：這不算是威脅
    ，不知道為何變威脅等語（偵查卷一第69頁）；其於原審審
    理時亦證稱：我回想了一下，當時我好像有打電話給王睿騰
    沒錯，對話內容我有跟他說我向被告講被害人問我要不要毒
    品這件事情，但是就我印象沒有威脅這個東西等語（原審卷
    第276頁），顯見是否確有上述被告試圖施壓、影響證人陳
    妍岑之情事，自非無疑。至證人祁文皓雖於偵查中證稱：陳
    妍岑打電話給王睿騰，跟他說被告拿毒品給被害人時，陳妍
    岑就在旁邊，被害人有問陳妍岑「妳要嗎？」，被告告訴陳
    妍岑說，如果被害人母親要告被告，被告就要把這句話供出
    來，陳妍岑當時很害怕等語（偵查卷一第35頁），然證人祁
    文皓於偵查中亦同時坦認上情均係王睿騰所轉告（偵查卷一
    第35頁），則其所述並非其親自見聞，僅係聽聞自證人王睿
    騰，是否可採，已非無疑，況證人王睿騰所為證述業經證人
    陳妍岑否認在卷，已見前述，其證述可信度亦屬有疑，則證
    人祁文皓轉述證人王睿騰所證，更不足為採。是以，檢察官
    徒以上揭二㈡所示情詞，指稱被告有試圖影響證人陳妍岑證
    詞云云，亦難足取。
  ㈢又本件原審乃係說明：上揭對被告及被害人之檢驗結果既不
    相同，則被害人所施用之毒品是否來自被告所轉讓，有合理
    可疑等語，尚非據此即逕認被害人生前施用之禁藥確非由被
    告所提供，檢察官率以上揭二㈢所示情詞，指稱原審僅以被
    害人身上之毒品反應與被告身上之毒品反應不同，即認被害
    人生前施用之禁藥非由被告所提供云云，自有誤會。申言之
    ，檢察官身為控訴被告罪責之角色，依法負有實質舉證責任
    ，從而倘若檢察官舉證不足，致法院認仍有合理懷疑時，即
    無從認定被告確有被訴之犯罪事實。是原審依憑上開檢驗結
    果等事證，對於被告究否有被訴犯行，認仍存有合理懷疑，
    自應由檢察官再舉證以摒除該等合理懷疑為是。而本案尚乏
    足夠證據證明被告被訴之犯罪事實，業見前述，縱令除去上
    揭檢驗結果所造成之疑點不論，本案仍欠缺足夠之積極證據
    ，仍應由檢察官負責再為舉證證明。惟檢察官並未提出其他
    積極證據證明，徒執上揭二㈢所示情詞作為上訴理由，自同
    非可採。
  ㈣原審業已說明被害人所施用之毒品是否來自被告所轉讓，有
    合理可疑；且被害人體內驗得之毒品成分，亦無法排除係在
    案發前施用，或在上揭派對現場自被告以外之人取得，或係
    其本身攜帶毒品至現場，因此被害人致死原因之禁藥是否來
    自被告，更有合理可疑，均見前述。故原審係就被害人於案
    發當日所施用之毒品是否確實來自被告所轉讓一節，認存有
    合理懷疑而難以遽認。是以既難認被告有轉讓本案禁藥之行
    為此一前提之存在，自無所謂與被害人死亡結果間存在因果
    關係之問題。故檢察官執上揭二㈣所示情詞，指稱原審僅以
    被害人有施用其他毒品之可能性，即否定被告提供禁藥之行
    為致被害人死亡等情，亦有未恰云云，然其此節所指顯係建
    立在「被告提供被害人禁藥之行為」之錯誤前提上，是其所
    指顯非可採。  
  ㈤刑事訴訟新制採行改良式當事人進行主義，檢察官負有實質
    舉證責任，法院僅立於客觀、公正、超然之地位而為審判，
    是倘檢察官無法提出證據，以說服法院形成被告有罪之心證
    ，即應為被告無罪之諭知，俾落實無罪推定原則，此觀諸刑
    事訴訟法第154條第1項、第2項、第161條第1項、第2項及第
    301條第1項規定即明。本件並無足夠證據證明被告確有轉讓
    禁藥致死犯行，業據原判決論述明確，檢察官上訴意旨置原
    判決已明確論斷說明之事項於不顧，仍執前揭陳詞指摘原判
    決不當，然其上訴所指各情，均僅係本案卷內相同事證之相
    異評價，並未提出其他積極證據供本院調查審認，其上訴指
    摘原判決不當，益徵並無足取。
四、綜上所述，原審判決被告無罪，於法並無違誤。檢察官以前
    揭上訴理由，指摘原判決不當，然其所指並非可採，故其上
    訴為無理由，應予駁回。
據上論斷，應依刑事訴訟法第373條、第368條，判決如主文。
本案經檢察官黃耀賢提起公訴，檢察官邱耀德提起上訴後，由檢
察官李豫雙到庭執行職務。
中    華    民    國    109   年    2     月    25    日
                  刑事第十五庭  審判長法  官  劉興浪
                                      法  官  古瑞君
                                      法  官  陳信旗
以上正本證明與原本無異。
檢察官如不服本判決，應於收受送達後20日內向本院提出上訴書
狀，惟須受刑事妥速審判法第9 條限制。其未敘述上訴之理由者
，並得於提起上訴後20日內向本院補提理由書（均須按他造當事
人之人數附繕本）「切勿逕送上級法院」。
刑事妥速審判法第9條：
除前條情形外，第二審法院維持第一審所為無罪判決，提起上訴
之理由，以下列事項為限：
一、判決所適用之法令牴觸憲法。
二、判決違背司法院解釋。
三、判決違背判例。
刑事訴訟法第 377 條至第 379 條、第 393 條第 1 款規定，於
前項案件之審理，不適用之。
                                      書記官  董佳貞
中    華    民    國    109   年    2     月    25    日
.......................................................
（附件）      
臺灣基隆地方法院刑事判決              107年度訴字第663號
公  訴  人  臺灣基隆地方檢察署檢察官
被      告  褚潘盛  
                   
                   
選任辯護人  劉政杰律師
            吳典哲律師
上列被告因違反藥事法案件，經檢察官提起公訴（107 年度偵字
第577 號），本院判決如下：
    主  文
褚潘盛無罪。
    理  由
一、公訴意旨略以：被告褚潘盛明知MDMA（即3,4-亞甲基雙氧甲
    基安非他命【3,4-Methylenedi-oxymethamphetamine】，俗
    稱搖頭丸，下稱MDMA）、 MDA（即3,4-亞甲基雙氧安非他命
    【3,4-Methylenedioxy-amphetamine】，下稱MDA）、PMA（
    即4-甲氧基安非他命 【4-Methoxyamphetamine】，下稱PMA
    ）、4-FMA（即4-氟甲基安非他命【4-Fluoromethamphetami
     ne】，下稱4-FMA ，按：此為「氟甲基安非他命」之異構
    物，現行已修正為「氟甲基安非他命」）均為毒品危害防制
    條例第2 條第2 項第2 款所規範之第二級毒品，亦明知Ethy
    lo ne（即3,4-亞甲基雙氧-N-乙基卡西酮【3,4-methylened
    iox y-N-ethylcathinone】，下稱Ethylone）為同條例第2 
    條第2 項第3 款所規範之第三級毒品，上開毒品並經行政院
    衛生福利部食品藥物管理署明令公告之毒害藥品，而屬未經
    核准，不得擅自製造、調劑、輸入、輸出、販賣或陳列之禁
    藥，未經許可，均不得販賣或轉讓，且明知同時服用多種毒
    藥物會有猝死之可能，竟基於轉讓上開禁藥之犯意，於民國
    105年7 月16日晚間，在方皓前往高雄市○○區○○○路000 號之
    高雄國際會議中心參加「黑派對」之大型派對活動時，提供
    含前揭二、三級毒品成分之禁藥予死者方皓，致其於當晚在
    派對內施用後，因濫用化學物質致中毒及全身內臟、腸道出
    血而中毒性休克、出血性休克，經送往高雄醫學大學急救仍
    不治死亡，因認被告涉犯藥事法第83條第1 項、第2 項之轉
    讓禁藥致死罪嫌。
二、按被告未經審判證明有罪確定前，推定其為無罪。犯罪事實
    應依證據認定之，無證據不得認定犯罪事實；不能證明被告
    犯罪者，應諭知無罪之判決。刑事訴訟法第154 條、第301
    條第1 項分別定有明文。又依刑事訴訟法第161 條第1 項規
    定，檢察官就被告犯罪事實，應負舉證責任，並指出證明之
    方法。因此，檢察官對於起訴之犯罪事實，應負提出證據及
    說服之實質舉證責任。倘其所提出之證據，不足為被告有罪
    之積極證明，或其指出證明之方法，無從說服法院以形成被
    告有罪之心證，基於無罪推定之原則，自應為被告無罪判決
    之諭知（最高法院92年台上字第128 號判決意旨可參）。次
    按刑事訴訟法上所謂認定犯罪事實之證據，係指足以證明被
    告確有犯罪行為之積極證據而言，該項證據必須適合於被告
    犯罪事實之認定，始得採為斷罪之資料（最高法院69年台上
    字第4913號判決意旨參照）。而認定不利於被告之事實，須
    依積極證據，苟積極證據不足為不利於被告事實之認定時，
    即應為有利於被告之認定，更不必有何有利之證據；且被告
    之抗辯或反證縱屬虛偽，仍不能以此資為積極證據應予採信
    之理由（最高法院30年台上字第816 號判決、30年台上字第
    482 號判決意旨參照）。
三、再按犯罪事實之認定，係據以確定具體的刑罰權之基礎，自
    須經嚴格之證明，故其所憑之證據不僅應具有證據能力，且
    須經合法之調查程序，否則即不得作為有罪認定之依據。倘
    法院審理之結果，認為不能證明被告犯罪，而為無罪之諭知
    ，即無刑事訴訟法第154 條第2 項所謂「應依證據認定」之
    犯罪事實之存在。因此，刑事訴訟法第308 條前段規定，無
    罪之判決書只須記載主文及理由，而其理由之論敘，僅須與
    卷存證據資料相符，且與經驗法則、論理法則無違即可，所
    使用之證據亦不以具有證據能力者為限，即使不具證據能力
    之傳聞證據，亦非不得資為彈劾證據使用。故無罪之判決書
    ，就傳聞證據是否例外具有證據能力，本無須於理由內論敘
    說明（最高法院100 年度台上字第2980號判決意旨參照）。
    本案被告既經本院認定犯罪不能證明（詳下述），揆諸上開
    說明，本判決即不再論述所援引有關證據之證據能力，合先
    敘明。
四、公訴意旨認被告涉犯藥事法第83條第1 項、第2 項之轉讓禁
    藥致死罪嫌，無非係以被告之供述、證人即告訴人孫珮瑀、
    證人祁文皓、證人即於案發當日參加黑派對之王睿騰、A1、
    A2、A3、A4之證述、通訊軟體LINE之群組對話紀錄翻拍照片
    、高雄醫學大學附設中和紀念醫院相關病歷、臺灣高雄地方
    檢察署檢驗報告書、相驗屍體證明書、法務部法醫研究所10
    5 醫鑑字第1051102833號解剖報告書暨鑑定報告書、法務部
    調查局105 年11月3 日調科壹字第10503357300 號鑑定書為
    主要論據。訊據被告固坦承有於105 年7 月16日南下參加在
    高雄市○○區○○○路000 號高雄國際會議中心舉辦之大型派對
    活動「黑派對」，惟堅詞否認有何轉讓禁藥致死犯行，辯稱
    ：當日並沒有攜帶任何毒品或咖啡包至派對，也沒有轉讓毒
    品給死者方皓等語；被告之辯護人則為其辯稱檢察官提出之
    人證均屬傳聞證據，並未親自見聞被告有檢察官所指轉讓禁
    藥給方皓之情形，且此亦可由被告與方皓經檢驗體內所含毒
    品不同可以證明等語。經查：
  ㈠被告及方皓為朋友關係，兩人在網路上認識約莫三個月，與
    方皓參加過幾次大型派對而在派對上見過彼此，105 年7 月
    16日在高雄國際會議中心舉辦大型派對活動「黑派對」，在
    本案發生前一日，即相約至台北夜店，「黑派對」活動當天
    原與方皓約在台北高鐵站，惟因方皓之朋友遲到，遂先和其
    友人搭乘高鐵南下高雄參加黑派對，方皓與其朋友再搭乘下
    一班高鐵南下，業據被告供承在卷（見相卷第121-122 頁）
    ，並據證人王睿騰（即在高鐵高雄站接方皓，並與之共同參
    加「黑派對」之人）證述在卷（見相卷第42-43 頁），是被
    告、方皓及王睿騰均有參加上開「黑派對」之事實，洵堪認
    定。
  ㈡方皓於105 年7 月16日參加「黑派對」後，隔日凌晨2 時許
    ，在「黑派對」舉辦地點，出現雙腳抽筋、胸悶心悸，並開
    始胡言亂語等情形，經不詳友人將方皓送往被告在「黑派對
    」地點所訂包廂，被告在包廂內見方皓前開症狀並未緩解，
    乃請「黑派對」服務人員撥打電話，呼叫救護車，將方皓送
    往高雄市立大同醫院急救，後轉送高雄醫學大學中和紀念醫
    院，同日晚間7 時19分許宣告不治死亡乙節，業據被告供承
    在卷（見相卷第45頁反面、第121-122 頁），並據證人孫珮
    瑀、王睿騰於警詢證述情節大致相符（見相卷第4 -6、40-4
    3 頁），並有高雄醫學大學附設中和紀念醫院105 年7 月17
    日診字第1050717031號診斷證明書、疑非病死病歷摘要報告
    （見相卷第48-49頁）、高雄市立大同醫院急診一般病歷、
    高雄醫學大學附設中和紀念醫院急診病歷、高雄地方檢察署
    105 相1323檢驗報告書、臺灣高雄地方檢察署相驗屍體證明
    書存卷可參（見相卷第50-79、19-24、47、118 頁），堪以
    認定。
  ㈢又方皓死亡後，經臺灣高雄地方檢察署檢察官會同法醫師對
    其進行解剖，並經由法醫師對其死因進行鑑定，就方皓死亡
    原因一節，稽之法務部法醫研究所鑑定報告書毒物化學檢查
    結果略以：⑴送驗血液檢出MDA 0.023 ug/mL 、MDMA 0.729 
    ug/mL 、PMA 1.866 ug/mL 、 4-Fluoroamphetamine 0.170
     ug/mL 、Ethylone 0.421 ug /mL ，未檢出酒精成分。⑵送
    驗胃內容物檢出MDA、MDMA、PMA、4-Fluoroamphetamine、E
    thylone。死亡經過研判略以：⑴依法醫毒物學分析發現體液
    中血液含有急救後殘留微量濫用藥物包括MDA 、MDMA、PMA
    、4-FMA及Ethylone等，無其他常見毒藥物反應。⑵依解剖及
    組織病理切片觀察結果發現死者生前濫用化學物質致中毒，
    因併發瀰漫性血管內出血，全身各器官出血，致胃、腸道出
    血，最後因中毒性休克、出血性休克死亡。由以上死者死亡
    經過及檢驗判明死者之死亡機轉為中毒性休克、出血性休克
    ，判定方皓生前濫用化學物質致中毒，因併發瀰漫性血管內
    出血，全身各器官出血，致胃、腸道出血，最後因中毒性休
    克、出血性休克死亡，此有法務部法醫研究所105 醫鑑字第
    1051102833號解剖報告書暨鑑定報告書存卷可參（見相卷第
    111-115頁），亦堪以認定。
  ㈣方皓解剖鑑定結果係因生前濫用化學物質致中毒死亡，且經
    毒物鑑定血液含有急救後殘留微量濫用藥物包括MDA 、MDMA
    、PMA、4-FMA及Ethylone等，無其他常見毒藥物反應，而檢
    察官起訴認方皓體內毒物係被告所轉讓，自應提出證據證明
    被告有轉讓上開藥物之行為，而查：
    ⒈方皓經送醫急救後，在其死亡前，被告分別在手機通訊軟
      體Line上之「Fucking…P」及「Faded」 群組內，與友人
      談論有關方皓送醫急救等情形，有方皓之手機通訊軟體Li
       ne上之「Fucking…P」及「Faded」 翻拍照片資料在卷可
      憑（見偵卷一第83-91、93-99頁），被告亦不爭執此情，
      並供稱即係上開二群組內綽號「紅毛」之人（見相卷第12
      1-122 頁、本院卷第53-55、301-305頁）。其中被告分別
      與暱稱「李思」、「河馬Zed」、「P」之人有如下之對話
      內容：
      ⑴「Fucking…P」群組（見偵卷第89頁群組A-15、16）    
        李   思：為他禱告即可（上午4：35）
        被   告：有可能顱內出血（上午4：36）
        被   告：現在完全沒意思（上午4：36）
        被   告：我應該說他跟別人拿的嗎？（上午4：38）
        被   告：跟我沒關係嗎？（上午4：38）
        河馬Zed：說不知道（上午4：38）
        李   思：可是他們不是都知道？（上午4：39）
        河馬Zed：說不知道他從哪獲得的（上午4：39）
        李   思：說不知道（上午4：39）
        李   思：相信方皓也不希望你有事（上午4：40）
      ⑵「Faded」群組（見偵卷第95頁）
        P     ：誰給他的啦（上午3：45）
        被   告：怪我？他自己跟我要（上午3：46）
        被   告：你在靠腰什麼？（上午3：46）
        P      ：幹（上午3：47）
    ⒉證人A1 於107 年5 月30日偵訊時證稱（見偵卷一第55-57
      頁、偵卷二第3-7頁）：
      我沒有在這個Line群組裡面，我跟方皓是好朋友，我忘了
      是誰告訴我的，我有跟很多人聯絡，向我說的人有說被告
      當天晚上有拿毒品給方皓使用，沒有提到是給還是買的，
      但是方皓的毒品來源是被告。我也知道方皓過世前有跟被
      告玩在一起，知道他們有在用藥，因為方皓會打電話給我
      說他跟被告在一起，要來我家一起使用毒品，我以前有用
      過咖啡包，因為我不認識被告，所以我每次都拒絕。
    ⒊證人A2證述如下：
      ⑴107 年9 月20日偵訊時證稱（見偵卷一第161-163 頁、
        偵卷二第11-13 頁）：
        我跟被告及方皓參加電音派對，一直有聽到有風聲說他
        們有在用藥，之前參加電音派對時，被告會到處走，是
        有感覺他情緒波動大，突然就會生氣要跟別人起衝突，
        感覺有在施用藥物。
      ⑵108 年7 月3 日本院審理時證述如下（見本院卷第146-1
        54 頁）：
        ①我有參加「Fucking…P」群組，不方便告知暱稱，案發
          當天我有參加「黑派對」，不是跟方皓一起去，遇到
          方皓時，他就已經全身抽搐了，一直說他的腳很痛。
          他有幾個朋友開始幫他醒看看，不知道是抽筋還是怎
          麼樣，我也在旁邊試著以按摩的方式要幫他比較清醒
          一點。因為我原本不知道他有吸毒，我以為他只是一
          般的抽筋，所以試圖讓他的肌肉不要這麼僵硬。當時
          在方皓身邊的除了我之外還有他的3 個朋友。被告好
          像在附近，好像沒有過去，好像他有3 個朋友在旁邊
          幫他按摩拿水給他喝。那3 個朋友我都不認識。最後
          好像是被告過來之後，我不知道是被告還是誰叫服務
          人員過來，服務人員過來之後好像有先看方皓的眼睛
          ，後來才把方皓送醫院。
        ②誰提供方皓藥物我不知道，但是我後來知道他是死於
          多重藥物導致心臟衰竭，因為方皓上來的時候已經嚴
          重抽搐了，但在這之前他好像是在舞池裡面就已經有
          吃，因為方皓上來的時候狀況就已經不太對勁了，方
          皓好像是被他的朋友抬上來的。
        ③我參加黑派對的當天，並沒有看到被告或方皓有在派
          對裡面施用藥物，我是之後聽別人講被告有在施用藥
          物，但我不曾親眼目睹。
    ⒋證人A3證述如下：
      ⑴107 年9 月25日偵訊時證稱（見偵卷一第177-180 頁、
        偵卷二第23-24 頁）：
        「Faded」這個群組是事發前半個月至1個月左右，都是
        有去高雄參加黑派對的人，在方皓發生事情時，我會很
        生氣是因為被告知道方皓前一天沒有好好休息，又喝酒
        又吃藥，方皓是小朋友不會控制藥物量，但被告卻給他
        藥物，導致這個事情發生。我到現場時依方皓的行為舉
        止，看起來好像有服用藥物，我會知道方皓施用的藥物
        是被告給的，是一起去參加派對的人有人告訴我的，但
        我忘記是誰了。後來我有趕去方皓急救之醫院，我有罵
        被告，說方皓昨晚沒睡覺又有喝酒，為何還要給他藥之
        類的，但被告沒回答，也沒反駁，只有低頭不說話，看
        起來很懊惱。
      ⑵本院108 年7 月3 日審理時證稱（見本院卷第133-145  
          頁）：
        我是「Faded」群組暱稱「P」之人，上開我與被告Line
        的內容是我當時得到消息之後，就在群組裡面罵被告，
        因為我聽朋友說身體狀況，他沒有好好休息又瞌藥，我
        就是有點情緒不好開始生氣，我才會問是誰給方皓搖頭
        丸，被告的回答我的理解是，是方皓跟被告要搖頭丸的
        。被告在醫院急診室時，看起來很懊惱，有捶牆壁的動
        作。
    ⒌證人A4於107 年9 月28日偵訊時證稱（見偵卷一第191-195
       頁、偵卷二第27-31 頁）：
      我有去黑派對，很多人一起約去的。方皓發生意外時我沒
      有在他旁邊，我聽人家講的。方皓和被告應該蠻熟的，跟
      我聊天時都會講到被告，會說他們一起出去玩、一起喝酒
      之類的。我是去醫院路上聽人家講方皓在派對上用咖啡包
      出事，也忘了誰講的。我是方皓當天黑派對前那樣跟我講
      說他今天在黑派對要玩很爽，然後說等會要跟被告拿東西
      ，我猜應該是指讓人興奮的藥物，但我沒有再問下去。意
      外發生後，我也有聽別人講說方皓的藥從被告那邊來，派
      對上總是大家多少會知道，有誰在用藥，有誰在提供，「
      Faded 」群組是誰創的我記不得了，應該是那時候電音派
      對創的。
    ⒍證人祁文皓證述如下：
      ⑴107 年4 月30日偵訊時證稱（見偵卷一第31-37頁）：
        當時方皓走的時候，我們都覺得應該是被告提供的，因
        為他們常玩在一起，有再辦PA，有在使用藥物，會知道
        他們常玩在一起有在使用藥物，是因為當時我要約方皓
        就不好約，方皓會說他在哪裡跟誰在一起。我也有跟方
        皓一起用藥，大家都知道方皓跟被告一起玩有在用藥，
        但不知道他們玩的時候藥從哪裡來。我們當時有在用搖
        頭丸，但我不知道方皓是跟被告買的還是被告給他的。
        方皓過世前，我知道被告但是我不認識他，方皓當時沒
        什麼錢，我有私下問他，你沒什麼錢怎麼跟他們玩，他
        有說他們（被告那群朋友）幫他付的。所以我猜測應該
        是「被告」提供藥給他。因為我們那時候都知道被告有
        藥。
     ⑵108 年9 月11日本院審理時證稱（見本院卷282-293   頁
       ）：
        ①案發前就認識方皓，案發後才認識被告，我在偵查中
          證稱：「（問：你怎麼知道紅毛身上有藥？藥從哪裡
          來？）那時候是我猜測的，後來方皓過世後，我才知
          道紅毛有在PARTY 上賣藥給參加PARTY 的人，因為我
          有看到。」等情（見偵卷一第33頁），我是說我有看
          到，但是我不確定是不是他們正在毒品交易，因為這
          種東西小小的，我也不確定。我就是猜測啊，我是猜
          的。
        ②我會如此猜測，是因為方皓過世的時候，我們那時候
          就猜被告可能有把這個東西給他用，因為我們從來沒
          有交集，我也沒有跟被告買過，我當時是猜被告有在
          賣藥，我就是猜他有在賣藥，因為他在PARTY 可能會
          跟朋友一起混，那時候就猜他可能有在賣，我沒有親
          眼看到他把毒品交給任何人。
        ③後改稱我沒有參加「黑派對」，我是在案發後其他派
          對上，確實看到被告有提供毒品給別人。
        ④「（問：你怎麼會聽到紅毛威脅誰？）是後來陳妍岑
          被威脅很害怕後，她打給另一名證人王睿騰，她跟他
          說，「紅毛」拿毒品給方皓時，陳妍岑就在旁邊，方
          皓有問陳妍岑，妳要嗎？褚潘盛告訴陳妍岑說，如果
          方媽要告褚潘盛，褚潘盛就要把這句話供出來，陳妍
          岑當時很害怕」（見偵卷一第35頁）個回答是正確的
          ，這個答是我說的，我確定這是我聽陳妍岑講的，至
          於有無聽王睿騰說到此事，因時間已久，已經忘了，
          後改稱陳妍岑說他沒有親眼看到被告拿毒品給方皓。
        ⑤陳妍岑好像是在殯儀館跟我說上開事情，當時方皓媽
          媽也在場，但是否如此，因時間已久已忘記。
        ⑥我會講說陳妍岑打電話給王睿騰，陳妍岑跟王睿騰說
          被告拿毒品給方皓時，陳妍岑就在旁邊，那是王睿騰
          說的，但是我不確定陳妍岑有沒有看到，也沒有聽陳
          妍岑跟我講說方皓的毒品是被告給他的。
        ⑦我覺得是被告提供毒品給方皓，是因為他們都玩在一
          起，黑派對也一起去，我當時就猜是不是方皓沒錢，
          然後被告有提供，我當時就有說是用猜測的。
    ⒎證人王睿騰證述如下：
      ⑴106 年6 月2 日偵訊時證稱（他字卷17-19頁）：
        案發當天，方皓到高雄參加活動，我去高鐵站接他，電
        音派對在高雄會議中心，場地很大，一開始我們有在一
        起，後來找朋友，就各自分散。當天現場我有看到方皓
        有施用藥物，當時是朋友通知方皓已經送醫，我們一群
        朋友才趕去醫院，我不知道方皓有在用藥物。
      ⑵107 年8 月21日偵訊時證稱（偵卷第121-123 頁）：
        我認識叫陳妍岑的女生，是在高雄電音派對認識，現在
        沒聯絡了。在高雄自強派出所，被告先做筆錄，我有接
        到陳妍岑的電話，被告說如果傳出去誰給方皓毒品的話
        ，被告會把所有有用藥的人都供出來。告訴人稱陳妍岑
        有說被告給方皓毒品時，陳妍岑就在旁邊，被告還問陳
        妍岑還要不要，這部分我沒印象。
      ⑶108 年7 月3 日本院審理時證稱（見本院卷第155-162
        頁）：
        ①案發當天我有參加「黑派對」，案發時我在派對現場
          。我是高雄人，高雄有這個派對，方皓電話聯絡我要
          下來，我就開車到高鐵站去載他，晚上就一起去參加
          。
        ②到派對後，有碰到被告，因方皓認識很多人，所以他
          到處去，我跟朋友就固定在一個定點上面玩，一段時
          間會看到方皓，然後入他就再跑去跟別人這樣子。所
          以我到了派對現場，就沒有再跟方皓一起行動。
        ③當天在黑派對現場，有看到方皓或是被告在施用藥物
          ，案發前不知道方皓有在施用毒品，是後來才知道都
          有施用毒品。
        ④我後來知道方皓及被告有在施用毒品，是陳妍岑LINE
          電話跟我講，說她被威脅，但沒有指名道姓。威脅的
          內容是被告說如果傳出去是誰提供方皓毒品的話，被
          告就會把所有用藥的人都供出來。陳妍岑有說，被告
          要給方皓毒品的時候，陳妍岑就在旁邊，而且被告還
          有問陳妍岑要不要，但我無法確定，因為不知道當時
          在場的人是誰。
     ⒏證人陳妍岑證述如下：
       ⑴107 年5 月30日偵查中證稱（見偵卷一第67-71頁）：
         我有去高雄參加派對，之前有在LINE群組，在會場我
         是看到被告與方皓一起，但會場很暗，沒有看到他們
         在幹麼。方皓有口頭上問我要不要毒品，但我沒有在
         用，就說不要。被告打電話給我不算是威脅，方皓問
         我要不要的事，我確實有跟其他人提起，我忘記有沒
         有跟王睿騰通電話，當初我跟被告沒有什麼交情，不
         知道為何會變威脅。我也不知道被告有在用咖啡包或
         藥，我是活動結束後，才知道方皓出事去醫院。王睿
         騰向告訴人轉述我有跟他說，被告拿毒品給方皓時，
         我有在旁邊，這件事太久了，我真的忘記了。
       ⑵本院108 年9 月11日審理時證稱（見本院卷第272-28
         2、293-294頁）：
         ①案發後，我好像有打電話給王睿騰，對話內容是我
           跟王睿騰說，我有跟被告講方皓問我要不要毒品這
           件事情，可是沒有說是什麼毒品，但是就我印象裡
           面沒有威脅這個東西，還有祁文皓說被告拿毒品給
           方皓時，我就在旁邊這點，因為我覺得祁文皓不在
           場，我不知道怎麼會變成這樣，當時我真的沒有看
           到這回事情，而且我剛剛有說方皓問我要不要的時
           候，跟我看到他們的時候是不同時間點的。
         ②我有打電話給王睿騰，跟他說方皓有問我要不要毒
           品，但沒有跟他說被告拿毒品給方皓時我就在旁邊
           。
         ③我用一個客觀的角度，我覺得（沉默），因為我認
           識方皓雖然沒有很久，但我大概知道他其實（沉默
           ），發生這件事情之前，我跟方皓的聊天跟瞭解，
           我知道他其實自己使用毒品可能有一陣子了，而且
           怎麼說啊，他也算愛玩啦，然後我覺得他自己吸食
           的話，不是說有人逼他或什麼的，好難講，大概就
           這樣吧，就他自己選擇的。
         ④我印象中，在方皓出事後，有跟王睿騰、祁文皓講
           方皓有要拿毒品給我施用的情形，但沒有跟祁文皓
           講說被告拿毒品給方皓時，我站在旁邊，被告也有
           問我要不要的這件事，因為我沒看到。我什麼時候
           跟王睿騰、祁文皓講的，我真的忘記了，但我沒有
           去高雄殯儀館。
     ⒐證人孫珮瑀證述如下：
       ⑴107 年4 月10日偵查中證稱（見偵卷一第21頁）：
         案發當天祁文皓並沒有參加「黑派對」，他是方皓出
         事後，陪我去高雄，祁文皓知道被告有給方皓毒品。
       ⑵107 年4 月30日偵查中證稱（見偵卷一第35頁）：
         案發後，王睿騰有告訴我說，陳妍岑遭被告威脅後，
         打電話給他，向王睿騰說被告拿毒品給方皓時，陳妍
         岑就在旁邊，方皓有問陳妍岑，你要嗎？被告告訴陳
         妍岑說，如果方媽要告被告，被告就要把這句講大話
         供出來，陳妍岑當時很害怕。
       ⑶107 年9 月20日偵查中供稱（見偵卷一第171 頁）：
         被告在醫院的時候，都有在急診室那邊，他看起來很
         懊惱，有搥牆壁的動作，後來醫生說看起來像是混合
         性中毒現象，應該是吃咖啡，被告也在旁邊點點頭，
         我當時還不知道咖啡是指咖啡包毒品。
       ⑷108 年7 月3 日本院審理時證稱（見本院卷第163-16
         7 頁）：
         ①在本件案發之前我發現方皓有施用毒品或藥物的情
           形，發現的過程是有一天我在房間看電視，他回來
           ，他就到我房間來，像喝酒醉一樣就糊里糊塗的跟
           我講了一堆話，這個是跟他一般的情況不太一樣，
           我就直接問他「你是不是吸毒」，他有嚇一跳，他
           有承認他吸毒，但他沒有跟我說他施用毒品或藥物
           的來源。
         ②方皓出事我到醫院時，我和被告剛開始都沒有對話
           ，因為剛開始進去的時候醫生、護士在跟我講解方
           皓當下的情況，所以我們當下沒有做太多對話，可
           是我記得當時醫生在告訴我方皓應該是服用過量的
           藥物致死，我問醫生是什麼藥物這麼嚴重，他說有
           可能是咖啡，他還有講其他幾個毒品的名稱，但是
           我只記得醫生有講咖啡，因為我當時不知道咖啡是
           一種毒品的簡稱，所以我有問說喝咖啡怎麼會這麼
           嚴重，被告有插嘴說咖啡也是一種毒品，被告就在
           旁邊這樣跟我講。
         ③其實在轉院的時候被告也是跟著我，那時候我完全
           不知道他是誰，他是跟著我一起坐救護車陪方皓轉
           院到另外一個醫院，因為方皓一直都在急救，我跟
           被告也沒有任何交談，所以被告就是很懊惱一直低
           著頭，走來走去，有時候捶牆壁、有時候捶自己，
           後來我有問他，我問他說「你是方皓的朋友嗎？」
           ，他說「是」，我有問他「你叫什麼名字？」，他
           說他叫褚潘盛。
         ④案發後，我當下接到電話告知我說方皓發生事情的
           時候，我有打電話給方皓的一個朋友，我問他朋友
           說「你人現在在哪裡，是不是也在高雄」，因為我
           不知道我下去要跟誰聯絡，所以我先打給他，他就
           說他沒有參加，他直接就跟我說「妳要注意有一個
           紅毛的人」，因為那時候我有跟他說醫生在電話裡
           面有告訴我應該是毒品過量，所以我在電話中有跟
           方皓的朋友講，他就跟我說「妳下去注意一個叫紅
           毛的人，方皓最近跟紅毛走的很近」，他懷疑毒品
           就是紅毛給他的，在醫院的過程裡面，我有問被告
           「你叫什麼名字」，他跟我說他叫褚潘盛，但是當
           下我沒有把褚潘盛跟紅毛連在一塊，我不知道褚潘
           盛就是紅毛。
         ⑤案發後在製作警詢筆錄時，王睿騰把我接到旁邊，
           跟我講剛剛他接到陳妍岑的電話，說被告在威脅陳
           妍岑，她說她很煩，不知道她現在要怎麼辦，她說
           如果我真的對被告提告的話，被告就要把事情說出
           來，我說什麼事情，王睿騰說就是當下被告給方皓
           毒品的時候，陳妍岑在旁邊，被告有問陳妍岑說「
           陳妍岑妳要不要一起用」，被告說要把這件事情說
           出來，嗣後我有跟陳妍岑說：妳不要怕，方皓已經
           死了，就算被告這樣講，對方皓也沒有影響。
     ⒑本院綜合證人之證言、相關書證等，判斷如下：
       ⑴綜觀上開證人A1、A2、A3、A4、祁文皓、孫珮瑀等人
         之證言，可知其等並未親自見聞被告轉讓本案致死禁
         藥予方皓之事情，而均是聽聞自他人，是其等所證關
         於被告轉讓本案致死禁藥予方皓乙節，核均屬傳聞證
         據，無足以作為不利於被告之證據。
       ⑵依上揭LINE內容及證人A3證述其以暱稱「P」 於案發
         後與被告之對話內容，依常理推斷，被告應有轉讓一
         定之藥物予方皓，蓋因被告倘未有如此行為，則被告
         與方皓中毒事件即無涉，何需要在案發後方皓在醫院
         急救時，問暱稱「河馬Zed」之人，是否應該說方皓是
         跟別人拿的嗎？而由「河馬Zed」教被告說不知道方皓
         從何取得；又何需在證人A3質問被告是何人給方皓毒
         品時，自承「怪我？他自己跟我要」，亦不必在醫院
         內有懊惱，有捶牆壁的動作，因之本院認定，被告應
         有轉讓一定之藥物予方皓，被告辯稱並無轉讓任何藥
         物予方皓云云，核與事證不符，不足採信。
       ⑶證人A3雖述其在LINE內問被告是誰給方皓搖頭丸，而
         其就被告回答的理解是方皓跟被告要搖頭丸等語，然
         被告否認此情，證人A3亦未親眼見聞被告給方皓的藥
         物係搖頭丸，且縱此一情節亦僅有證人A3之指證，缺
         乏補強證據可佐，因之無從以證人A3此部分之指證，
         遽認被告所轉讓之藥物即係搖頭丸。
       ⑷被告案發後經警採集之頭髮（未分段）送驗後，檢出
         有第二級毒品MDA 及MDMA等搖頭丸成分，此有法務部
         調查局105 年11月3 日調查局鑑定書（見相卷第123
         -124頁）存卷可佐，與方皓血液檢驗結果含有濫用藥
         物包括MDA、MDMA、PMA、4-FMA及Ethylone等，2人於
         案發後經檢驗體內所含毒品成分不同，依常理推斷，
         倘2人於「黑派對」中服用相同禁藥，則檢驗結果理應
         相同，倘有不同，則方皓所服用之毒品是否來自於被
         告所轉讓，即有合理可疑。
       ⑸又被告頭髮檢驗結果固含有前揭禁藥成分，其中MDA
         及MDMA成分與方皓血液中驗出者相同，然被告檢驗之
         結果僅能證明被告於採驗前有施用含MDA 及MDMA成分
         藥物之事實，無法證明被告施用之確切時間為何，而
         人體施用藥物或毒品後，該藥物或毒品自人體代謝的
         時間及可檢出濃度，均會受施用劑量及頻率、施用方
         式、飲用水多寡、個人體質及其代謝情形等因素影響
         ，因個案而異，人體代謝及可檢出之期間可達數日，
         故被告之檢驗結果雖有MDA 及MDMA，僅能證明被告受
         採集毛髮時，其體內尚有殘留而未經代謝之搖頭丸成
         分，惟未能逕此認定被告施用搖頭丸之時間確係在其
         參加黑派對之時，又縱或被告有於案發當日在派對施
         用搖頭丸，亦無從逕以推論被告即有轉讓搖頭丸與方
         皓之行為，蓋在毒品派對上通常有多人在販售或轉讓
         毒品予參加派對之人施用，此乃本院辦理刑事案件所
         已知，被告之毛髮檢驗報告亦無足資為不利被告之證
         據。
       ⑹方皓在案發前即有施用毒品之情形，且在參加派對前
         一天亦有施用毒品之情形，分據證人孫珮瑀、A3證述
         在卷，且依證人王睿騰所證，方皓於案發當天抵達派
         對現場後，因方皓朋友很多，所以與證人王睿騰各自
         找朋友玩，據此依前述施用毒品代謝理論及派對現場
         有多人販賣或轉讓毒品之情形，方皓體內驗得之毒品
         成分，無法排除是在案發前施用；或在「黑派對」現
         場，自被告以外之人取得；或係其本身攜帶毒品至現
         場，此點由證人陳妍岑始終證述是方皓在「黑派對」
         單獨詢問其有無毒品之需要益明，此外尚存有方皓在
         案發前及「黑派對」當天均有施用毒品，毒品累積結
         果造成其死亡，從而，方皓致死原因之禁藥是否來自
         於被告即有合理可疑。
       ⑺綜上各點，本院雖認定被告有轉讓一定之藥物予方皓
         ，然所轉讓者究係何藥物，並無證據證明，是無從認
         定其有藥事法所禁止之轉讓禁藥行為，而致方皓死亡
         之藥物，復無從證明方皓是案發前、案發後或案發前
         後均有施用毒品？亦無證據足資證明方皓體內殘留毒
         品係來自於被告。
五、綜上所述，本案依檢察官所提出之證據，尚不足以證明被告
    有公訴意旨所指之犯行，而檢察官既無法為充足之舉證，無
    從說服本院以形成被告有罪之心證，本院本於「罪證有疑、
    利於被告」之原則，自應為有利於被告之認定，本案不能證
    明被告犯罪，依法自應為無罪之諭知。
據上論斷，應依刑事訴訟法第301 條第1 項前段，判決如主文。
本案經檢察官黃耀賢偵查起訴，檢察官何治蕙、邱耀德到庭執行
公訴。
中    華    民    國   108    年    10    月    1     日
                  刑事第二庭審判長法  官  王福康  
                                  法  官  施又傑  
                                  法  官  劉桂金